臺灣臺南地方法院刑事判決　　　　　　　 95年度易字第979號
被　　　告　甲○○
　　　　　　丙○○
　　　　　　戊○○
上　一　人
選任辯護人　黃如流律師
　　　　　　李文禎律師
　　　　　　黃小舫律師
上列被告等因竊盜等案件，經檢察官提起公訴（九十五年度偵字
第八八二三號），暨移送併辦（九十五年度營偵字第九四二號）
，本院判決如下：
    主  文
甲○○共同連續攜帶兇器、毀壞安全設備竊盜，累犯，處有期徒
刑壹年貳月。扣案油壓剪壹支沒收之。
丙○○共同攜帶兇器、毀壞安全設備竊盜，累犯，處有期徒刑拾
月。扣案油壓剪壹支沒收之。
戊○○故買贓物，處有期徒刑陸月，如易科罰金，以銀元參佰元
即新台幣玖佰元折算壹日。
    事  實
一、甲○○與丙○○前於民國九十四年間，因共同竊盜建築工地
    鋼筋之竊盜案件，經臺灣臺南地方法院以九十四年度易字第
    六六號刑事判決分別判處有期徒刑二月、五月確定，並分別
    於九十四年五月四日及同年五月三日易科罰金執行完畢。丙○○另於九十四年間，再因竊盜案件，經臺灣臺南地方法院
    以九十五年度簡字第七六號刑事簡易判決判處有期徒刑三月
    確定，於九十五年四月十一日易科罰金執行完畢，二人均不
    知悔改。甲○○基於意圖為自己不法所有之概括犯意，先與
    丙○○共同基於攜帶兇器、毀壞安全設備竊盜之犯意聯絡，
    由甲○○攜帶其所有，客觀上對人之生命、身體構成威脅，
    足資為兇器之油壓剪一支並駕駛車號ＴＶ─三一六五號自用
    小貨車；丙○○則駕駛車號五Ｓ─二五０一號自用小貨車，
    二人於九十五年五月五日上午一時許，同至協和鋁窗公司位
    於臺南縣新化鎮○○路一六一巷六０號工地，並先推由甲○○持前開油壓剪，毀壞該協和鋁窗公司用以關閉大門之鐵鍊
    之安全設備（毀損部分未據告訴）後，二人復行攜帶前開油
    壓剪進入該工地，並推由甲○○以該油壓剪破壞協和鋁窗公
    司用以綑綁該公司所有置於工地一樓之日本ＹＫＫ牌，台灣
    華可貴股份有限公司代理，值約新台幣（下同）六十萬零四
    百四十三元之全新白色鋁門窗三十一扇上之鐵鍊，並進而竊
    取之該鋁門窗三十一口。甲○○與丙○○得手後，旋將前揭
    鋁門窗以前開車輛載走，並於同日上午五時三十分許，共同
    將前開鋁門窗載往戊○○所經營，位於臺南縣永康市○○○
    路六六號一樓之大瑰舊貨回收廠出售。戊○○雖預見甲○○
    與丙○○販售之前揭鋁門窗可能係來源不明之贓物，惟亦不
    違背其本意而基於故買贓物之犯意，於九十五年五月五日上
    午五時三十分許，以二萬四千六百八十元之價格向甲○○等
    人購買前開鋁門窗。嗣經警詢線查獲上情，並在大瑰舊貨回
    收廠處查獲戊○○所收購之前揭鋁門窗三十一口，並至甲○○所駕前開車號ＴＶ─三一六五號自用小貨車上，扣得甲○○所有，且供其與丙○○竊盜所用之油壓剪一支。
二、甲○○復承前開竊盜之概括犯意，於九十五年六月十七日上
    午二時許，駕駛前揭車號ＴＶ─三一六五號自用小貨車至憲
    宏開發建設股份有限公司（下稱憲宏建設公司）位於臺南縣
    新營市○○○街之工地處，見憲宏建設公司所有之鋼筋鐵條
    、固定板模鐵架等物置於工地處，乃徒手竊取憲宏建設公司
    置於該工地之鋼筋鐵條（重約二噸、約值三萬三千元）及固
    定板模鐵架（重約五百公斤、約值一萬五千元），並將之搬
    至其所駕駛之前揭自用小貨車上。正欲離開工地時，卻因前
    揭鐵製物品過重，且地面因雨泥濘，致自小貨車輪胎受困無
    法離去。甲○○見狀乃逕行棄車離去，因而未能得逞。嗣因
    憲宏建設公司總經理庚○○於同日上午七時三十分許至前開
    工地巡視時發現，報警後循線查獲。
二、案經臺南縣警察局新化分局報告臺灣臺南地方法院檢察署檢
    察官偵查起訴暨移送併辦。
    理  由
一、訊據被告甲○○於偵查及本院審理時均坦承於前揭二時地竊
    盜之犯行；被告丙○○於偵審中坦承於前揭時地至協和鋁窗
    公司工地搬運鋁門窗三十一口等情；被告戊○○於偵審中坦
    承購買前揭鋁門窗等情；被告丙○○與戊○○均否認涉有竊
    盜及故買贓物罪嫌；被告丙○○辯稱：被告甲○○告知前揭
    鋁門窗係不良品，並囑託其幫忙搬運，其始至前揭地點載運
    ，不知係竊盜他人之物云云；被告戊○○辯稱：其係以正常
    回收價格收購，不知前揭鋁門窗係贓物，並無故買贓物之意
    云云。
二、經查：
  (一)被告甲○○於九十五年五月五日上午一時許，至協和鋁窗公
    司位於臺南縣新化鎮○○路一六一巷六０號工地，以其所攜
    帶之油壓剪，竊盜協和鋁窗公司之鋁門窗等情，業據被告甲○○於警詢及偵審中迭次坦承在卷，核與證人即協和鋁窗公
    司職員乙○○於警詢及偵審中證述失竊情節相符，並有被告
    甲○○用以竊盜之油壓剪一支扣案可參，另有證人乙○○所
    簽具之贓物認領保管單一紙在卷可稽，此部分事實應堪認定
    。又被告甲○○於九十五年六月十七日上午二時許，竊盜憲
    宏建設公司置於臺南縣新營市○○○街之工地處之鋼筋鐵條
    （重約二噸、約值三萬三千元）及固定板模鐵架（重約五百
    公斤、約值一萬五千元）等物，然因地面泥濘而未能將前開
    鋼筋鐵條等物運離工地而未能得逞等情，業據被告甲○○於
    警詢及偵審中迭次供述明確，核與證人即憲宏建設公司總經
    理庚○○於警詢中證述情狀相符，並有現場照片四張在卷可
    參，此部分事實亦堪認定。
  (二)被告丙○○於本院審理時供稱：其於九十五年五月五日上午
    一時許，因受被告甲○○之邀，至協和鋁窗公司位於臺南縣
    新化鎮○○路一六一巷六０號工地載運鋁門窗等語，核與被
    告甲○○於本院以證人身分具結後證述情節相符，此部分事
    實應堪認定。又訊據被告甲○○於警詢中供稱：其與被告丙○○係各自使用一部交通工具，並由其持油壓剪破壞大門鍊
    條，然後要被告丙○○一同進入一樓工地竊取鋁門窗，且分
    別使用其等駕駛之前揭自用小貨車將鋁門窗載走等語（參見
    警卷第二頁），復於偵查中結證稱：當日係與被告丙○○共
    同竊取；被告丙○○乃自行駕車一同前往竊取等語（參見九
    十五年度偵字第八八二三號卷第一九頁），是依被告甲○○
    前開供詞可知，被告丙○○係與被告甲○○同至協和鋁窗公
    司前開工地處，參以前述被告甲○○進入前揭工地前，係先
    以油壓剪破壞大門鐵鍊等情，是被告丙○○應可親見被告甲○○攜帶油壓剪並持以破壞大門鐵鍊等情。又被告丙○○與
    甲○○二人於凌晨一時許之深夜，前往無人看守之建築工地
    搬取鋁門窗，顯與現今社會通常載運物品之常情有違。另參
    以被告丙○○於九十四年一月間，即曾與被告甲○○共同至
    建築工地竊取鋼筋而遭本院以九十四年度易字第六六號刑事
    判決判處有期徒刑五月之刑責，有台灣高等法院被告前案紀
    錄表及本院刑事判決各一份在卷可稽，是綜合以上所述，以
    被告丙○○業已成年，不乏社會經驗，且先前曾與被告甲○○共同竊盜而遭科處刑責之經歷，其與被告甲○○共同於深
    夜至無人守衛之工地處搬運鋁門窗，甚而被告甲○○先持油
    壓剪破壞大門鐵鍊後，彼等始得駕車進入搬運鋁門窗，而所
    搬運之鋁門窗均屬裹有膠膜、外附出貨單之新品（詳下）等
    情，被告丙○○當無不知其所搬運之鋁門窗係屬他人所有之
    物，而其所為係與被告甲○○共同竊盜之理。被告丙○○雖
    辯稱：被告甲○○先至工地後，始撥打電話邀其前往，其至
    現場時，工地大門已經打開，鋁門窗上亦已無鐵鍊，而被告
    甲○○復告知所搬取之鋁門窗係不良品，不知係竊取他人之
    物云云。被告甲○○於本院審理時，亦附和被告丙○○之辯
    詞，結證稱：其係自行至前揭工地，並先行剪斷大門鐵鍊與
    鋁門窗上之鐵鍊後，始通知被告丙○○至現場搬運云云。惟
    被告甲○○於本院審理時亦坦承於本院進行審理庭前，經他
    人告知被告丙○○是否與之同時進入，將影響事實認定，故
    為與偵查中相異之證述等語（參見本院卷第九二頁），足見
    被告甲○○於本院審理時之證詞，係因意欲迴護被告丙○○
    之詞，尚難採為對被告丙○○有利認定之依據，應以被告甲○○於警詢及偵查中未受影響之供詞較為可信。從而，被告
    丙○○前開辯詞，尚難採信。
  (三)
  １、被告戊○○於九十五年五月五日上午五時三十分許，在其
      經營之大瑰舊貨回收廠，以二萬四千六百八十元之價格向
      甲○○購買彼等所竊之前揭鋁門窗三十一口等情，業據被
      告戊○○於本院審理時自承在卷，核與被告甲○○於警詢
      及偵審中證述相符，此部分事實應堪認定。又被告甲○○
      等人所竊之協和鋁窗公司所有之鋁門窗均屬新品，其上尚
      有膠膜並貼有內載建設公司的名稱，工程的名稱、出貨編
      號、尺寸之出貨單，且於承辦員警於同日至大瑰舊貨回收
      廠查獲並通知證人乙○○前往檢視時，該膠膜、出貨單均
      仍在鋁門窗上等情，業據證人乙○○於本院審理時到庭結
      證屬實（參見本院卷第七五頁至第七六頁），依此，足見
      被告戊○○向被告甲○○購買前開鋁門窗時，該鋁門窗上
      亦應有膠膜與出貨單等物。是依被告戊○○購買時，前開
      鋁門窗顯為新品之狀況，且被告甲○○兜售之鋁門窗數量
      高達三十一口，衡情被告戊○○應可知悉前開鋁門窗極可
      能係他人所有之物，然被告戊○○仍予以購買，顯見被告
      戊○○確有購得贓物仍不違背其本意之故買贓物之故意。
  ２、辯護意旨雖以被告戊○○購買前開鋁門窗時，係認定前開
      鋁門窗係供回收之舊貨，故以一般舊貨之回收價格購買，
      故被告戊○○並無故買贓物之意云云。惟被告戊○○收購
      前開鋁門窗時，依該鋁門窗之狀況、數量即可判斷前開鋁
      門窗應屬他人所有之物等情，已如前述，是被告戊○○是
      否以回收物品之價格收購，轉售時係以回收物品或新品之
      價格出售，僅係其獲利多寡之差異，並不影響認定其收購
      時是否得以知悉所收購之鋁門窗是否可能為他人所有物品
      之判斷，尚難以此為被告有利之認定。辯護意旨另以：大
      瑰舊貨回收廠亦曾收購大量之全新鋁門窗，此乃從事回收
      業者，常有之事，故不應僅以被告戊○○收購本案之鋁門
      窗屬於新品，即認被告戊○○於購買之際，已有贓物之認
      知，並舉被告之妻己○○於本院審理時之證詞為據云云。
      而證人己○○於本院審理時亦結證稱：大瑰舊貨回收廠曾
      收購建設公司倒閉所留之全新鋁門窗，數量較本案為多云
      云（參見本院卷第八五頁）。惟全新鋁門窗之市場價格遠
      高於僅以材質本身價值計算之回收價格，此乃眾所周知之
      事，故除遇如證人己○○所云建設公司倒閉等特殊情形外
      ，衡諸常情，大量、全新之鋁門窗通常不致於以回收價格
      售予如被告戊○○經營之大瑰舊貨回收廠。故舊貨回收商
      遇他人兜售此種大量、全新鋁門窗時，除能確定其來源，
      如相熟同業出售外，均不願收購，此觀證人即亦從事舊貨
      回收業之王錦德、陳書賓等人於警詢中之證詞亦可得知（
      參見前開偵卷第七頁、第九頁），而觀被告甲○○於本院
      審理時，以證人身分結證稱：其於本案前，僅曾出售一至
      二個全新鋁門窗予大瑰舊貨回收廠，且該鋁門窗亦屬裝修
      鋁門窗之工人，不慎掉落摔壞變形無法使用之物等語（參
      見本院卷第九一頁），而證人己○○於本院審理時，亦結
      證稱：曾向被告甲○○購買過鋁門窗，但數量不多等語（
      參見本院卷第八五頁），被告戊○○於本院審理時亦坦承
      並不記得被告甲○○是否曾出售過全新鋁門窗等語（參見
      本院卷第九九頁），依此，被告戊○○於收購本案鋁門窗
      之際，其所親見之鋁門窗均屬新品，而且數量高達三十一
      口，況出售之被告甲○○，並非回收界同業，之前亦無出
      售大量全新鋁門窗之紀錄，是依被告戊○○經營舊貨回收
      業達二十餘年之久之豐富經驗（參見本院卷第八一頁），
      當無未對被告甲○○持以兜售之本案鋁門窗來源不生懷疑
      之理。辯護意旨以大瑰舊貨回收廠之前亦有收購大量全新
      鋁門窗之情狀，主張被告戊○○對被告甲○○所出售之鋁
      門窗並無贓物之認識云云，尚無可採。另被告戊○○雖辯
      稱：其向被告甲○○購買時，曾向其詢問該鋁門窗之來源
      ，其認來源並無問題，始行購買，故無贓物之認知云云。
      惟被告戊○○於本院審理時亦坦承：其於檢視被告甲○○
      出售之前開鋁門窗時，雖曾向被告甲○○詢問前揭鋁門窗
      之來源，然甲○○僅告知前揭鋁門窗係工作剩餘云云，其
      即未曾再加詢問被告甲○○所稱之工地位置或公司等可資
      查證被告甲○○所云是否屬實等相關事項，即行同意購買
      。是以被告戊○○所述其詢問被告甲○○有關鋁門窗來源
      之過程可知，被告戊○○雖有詢問鋁門窗之來源，然僅係
      隨意詢問，並無藉此確認所購鋁門窗否屬於正當來源之真
      意，自無以此對被告戊○○為有利之認定。辯護意旨末以
      被告戊○○於承辦員警追查至大瑰舊貨回收廠時，即主動
      提供監視錄影帶以供承辦員警追查出售本案鋁門窗之人，
      倘被告戊○○知悉本案鋁門窗為來源不明之贓物，當無主
      動提供監視錄影帶之理云云。惟被告戊○○是否知悉本案
      率門窗為來源不明之贓物，應以其購買時之認知為斷，其
      於案發後是否提供監視錄影帶，實與其購買時對本案鋁門
      窗認知之判斷無涉。況本案協和鋁窗公司失竊之鋁門窗係
      在被告戊○○經營之大瑰舊貨回收廠查獲，被告戊○○本
      身亦非無為警疑為實施竊盜者之可能，故其提出監視錄影
      帶之舉，雖可協助承辦員警追查實施竊盜或出售贓物者，
      但被告戊○○此舉，亦不無藉此釐清其並非竊盜本案鋁門
      窗犯行者之意，尚難藉此推論被告戊○○並無故買贓物之
      故意。綜此，被告戊○○前開所辯，均無可採。
  (四)綜上所述，被告甲○○、丙○○共同攜帶兇器、毀壞安全設
    備竊盜、被告戊○○故買贓物等犯行，均已臻明確，堪以認
    定，均應依法論科。
二、查被告甲○○、丙○○竊盜時所攜帶之油壓剪一支全長約五
    十九點五公分、寬約十五點五公分，把手部分長約三十九公
    分，把手下方塑膠部分長約十公分，刀口長約三點五公分，
    金屬製成，刀口鋒利等情，業經本院審理時當庭勘驗屬實（
    參見本院卷第九六頁），而被告甲○○、丙○○二人復推由
    甲○○持該油壓剪毀壞協和鋁窗公司工地大門鐵鍊之安全設
    備，故核被告甲○○、丙○○竊盜協和鋁窗公司部分犯行，
    係犯刑法第三百二十一條第二款、第三款之毀壞安全設備、
    攜帶兇器竊盜罪（毀壞安全設備部分，業據公訴檢察官當庭
    追加，參見本院卷第一０二頁）；另被告甲○○著手於竊盜
    憲宏建設公司鋼筋鐵條，而未能得逞部分犯行，係犯刑法第
    三百二十條第三項、第一項之竊盜未遂罪。被告戊○○係犯
    行法第三百四十九條第二項之故買贓物罪。被告甲○○、戊○○二人就竊盜協和鋁窗公司部分犯行具有犯意聯絡及行為
    分擔，俱為共同正犯，應予分論併罰（被告二人行為後，刑
    法第二十八條雖有修正，然僅係將「共同正犯」之定義「二
    人以上共同『實施』犯罪行為者」，修正為「實行」，就共
    同正犯實質意涵與範圍並未因此而有變動，自非屬犯罪後法
    律有變更，而僅為純文字修正，本無新舊法比較適用之問題
    ）。被告甲○○先後二次竊盜犯行，時間密接、觸犯犯罪基
    本構成要件相同之罪名，顯係基於概括犯意為之，應依連續
    犯規定，僅論以較重之毀壞安全設備、攜帶兇器竊盜一罪，
    並加重其刑至二分之一。另按被告甲○○行為後，刑法及刑
    法施行法業於九十四年二月二日經總統以華總一義字第０九
    四０００一四九０一號令修正公布，並於九十五年七月一日
    施行（下稱新刑法，修正前刑法下稱舊刑法），參酌最高法
    院九十五年五月二十三日刑事庭第八次會議決議，新刑法第
    二條第一項之規定，係規範行為後法律變更所生新舊法律比
    較適用之準據法，於新刑法施行後，應適用新刑法第二條第
    一項之規定，為「從舊從輕」之比較。另本件被告所犯二次
    竊盜犯行，經本院審理結果，認為分別構成毀壞安全設備、
    攜帶兇器竊盜既遂罪與竊盜未遂罪，雖九十五年七月一日修
    正施行之刑法，已刪除第五十六條連續犯之規定，但本件被
    告所犯本罪之時間在刑法修正施行前，而當時連續竊盜罪，
    係以就竊盜罪加重其本刑至二分之一，亦即最高本刑為七年
    六月，而刑法修正後，因連續犯已經刪除，應將所犯各竊盜
    罪分論併罰，合併計算其法定最高本刑顯較原連續竊盜罪之
    法定刑為重，依刑法第二條第一項之規定比較結果，應適用
    較輕之修正前刑法第五十六條而論以連續毀壞安全設備、攜
    帶兇器竊盜罪。被告甲○○與丙○○前於九十四年間，因共
    同竊盜建築工地鋼筋之竊盜案件，經臺灣臺南地方法院以九
    十四年度易字第六六號刑事判決分別判處有期徒刑二月、五
    月確定，並分別於九十四年五月四日及同年五月三日易科罰
    金執行完畢。被告丙○○另於九十四年間，再因竊盜案件，
    經臺灣臺南地方法院以九十五年度簡字第七六號刑事簡易判
    決判處有期徒刑三月確定，於九十五年四月十一日易科罰金
    執行完畢等情，有台灣高等法院被告前案紀錄表一份在卷可
    稽。茲因被告行為後，刑法第四十七條有關累犯之規定業已
    修正，修正施行前刑法第四十七條規定：「受有期徒刑之執
    行完畢，或受無期徒刑或有期徒刑一部之執行而赦免後，五
    年以內再犯有期徒刑以上之罪者，為累犯，加重本刑至二分
    之一。」，而修正後刑法第四十七條第一項規定：「受徒刑
    之執行完畢，或一部之執行而赦免後，五年以內故意再犯有
    期徒刑以上之罪者，為累犯，加重本刑至二分之一。」。查
    被告於有期徒刑執行完畢後，五年內故意再犯本件法定刑有
    期徒刑以上之罪，不論依修正前之刑法第四十七條，或修正
    後之刑法第四十七條第一項之規定，均構成累犯，對被告甲○○、丙○○二人而言並無有利或不利之情形，應逕依修正
    後之刑法第四十七條第一項之規定，均論以累犯，並皆加重
    其刑，被告甲○○部分遞加重其刑。另被告甲○○竊盜憲宏
    建設公司鋼筋鐵條未遂部分犯行，雖未據起訴意旨論及，然
    此部分與前開起訴並論罪科刑部分具有連續犯之裁判上一罪
    關係，已如前述，是此部分應為起訴效力所及，本院自得併
    予審酌，附此敘明。爰審酌被告甲○○、丙○○、戊○○之
    品行、犯罪動機、目的、手段、所生之危害、被告甲○○、
    丙○○恣意竊盜他人工地材料，嚴重影響他人建築工程之進
    度、被告甲○○犯罪後始終坦承犯行；被告丙○○、戊○○
    否認犯行，惟被告戊○○猶能提供監視錄影帶以供承辦員警
    查緝被告甲○○等人之竊盜犯行之態度等一切情狀，分別量
    處如主文所示之刑以資懲儆。另被告戊○○行為後，刑法第
    四十一條第一項前段易科罰金之規定業已修正變更，新法規
    定：「犯最重本刑為五年以下有期徒刑以下之刑之罪，而受
    六個月以下有期徒刑或拘役之宣告者，得以新臺幣一千元、
    二千元或三千元折算一日，易科罰金。」但依據舊法及修正
    前罰金罰鍰提高標準條例第二條前段（現已刪除）規定，被
    告行為時易科罰金折算標準，應以銀元一百元以上，三百元
    以下折算一日，經折算為新臺幣後，應以新臺幣三百元以上
    ，九百元以下折算為一日。比較修正前後之易科罰金折算標
    準，當以修正前之規定，較有利於被告戊○○，依刑法第二
    條第一項規定，自應適用修正前刑法第四十一條第一項前段
    ，定其易科罰金之折算標準。被告戊○○所犯上開故買贓物
    罪之法定刑有罰金刑，而其行為後，刑法第三十三條第五款
    有關罰金刑之規定，業於九十四年二月二日修正公布，並自
    九十五年七月一日起施行，依被告行為時之刑法第三十三條
    第五款規定，罰金刑為銀元一元（即新臺幣三元）以上；但
    被告行為後之現行刑法第三十三條第五款係規定罰金刑為新
    臺幣一千元以上，以百元計算之，經比較修正前、後關於科
    處罰金刑之最低刑度規定，應以被告行為時之刑法第三十三
    條罰金刑之規定較有利於被告。被告所犯前揭故買贓物罪之
    法定刑雖未修正。然依修正後刑法施行法第一條之一規定：
    「中華民國九十四年一月七日刑法修正施行後，刑法分則編
    所定罰金之貨幣單位為新臺幣。九十四年一月七日刑法修正
    時，刑法分則編未修正之條文定有罰金者，自九十四年一月
    七日刑法修正施行後，就其所定數額提高為三十倍。但七十
    二年六月二十六日至九十四年一月七日新增或修正之條文，
    就其所定數額提高為三倍」，而刑法第三十三條第五款修正
    為：「主刑之種類如下：五、罰金：新臺幣一千元以上，以
    百元計算之」，是依修正後之法律，被告所犯前開諸罪之法
    定罰金刑部分，可科處之罰金刑最高額為新臺幣三萬元、最
    低額為新臺幣一千元，然依被告戊○○行為時之刑罰法律，
    即罰金罰鍰提高標準條例第一條前段規定之提高倍數十倍及
    修正前刑法第三十三條第五款規定之罰金最低額一元計算，
    前開罰金刑，最高額為銀元一萬元，最低額為銀元十元，若
    乘以三倍而換算為新臺幣，最高額雖與新法同為新臺幣三萬
    元，然最低額僅為新臺幣三十元。因此，比較上述修正前、
    後之刑罰法律，自以被告戊○○行為時即修正前關於科處罰
    金刑之法律較有利於被告戊○○，附此敘明。另於被告三人
    行為後，刑法施行法增訂第一條之一，於九十五年六月十四
    日公布，並於同年七月一日施行；該條規定：「中華民國九
    十四年一月七日刑法修正施行後，刑法分則編所定罰金之貨
    幣單位為新臺幣。九十四年一月七日刑法修正時，刑法分則
    編未修正之條文定有罰金者，自九十四年一月七日刑法修正
    施行後，就其所定數額提高為三十倍。但七十二年六月二十
    六日至九十四年一月七日新增或修正之條文，就其所定數額
    提高為三倍。」考其立法理由，係為因應九十四年二月二日
    修正公布、九十五年七月一日施行之刑法施行後，依刑法總
    則第三十三條第五款規定，罰金貨幣單位已改為新臺幣，是
    以分則編各罪所定罰金之貨幣單位，自應配合上開規定修正
    ，為使罰金數額趨於一致，避免衍生新舊法比較適用問題，
    以緩和實務適用法律之衝擊，於不變動罰金數額之前提下，
    而為制定（前揭條文立法意旨參照），換言之，刑法施行法
    第一條之一係在替代罰金罰鍰提高標準條例部分條文，與適
    用罰金罰鍰提高標準條例之結果相同，對於被告三人而言並
    不發生有利或不利之問題，僅係將貨幣單位由銀元改為新臺
    幣，並非法律變更刑度之條文，當無須就新舊法比較適用，
    併此敘明。扣案之油壓剪一支為被告甲○○所有且供其與被
    告丙○○共同犯罪所用之物，爰依刑法第三十八條第一項第
    二款之規定沒收之。
據上論斷，應依刑事訴訟法第二百九十九條第一項前段，刑法第
二條第一項、第二十八條、廢止前刑法第五十六條、現行刑法第
三百二十一條第一項第二款、第三款、第三百四十九條第二項、
第四十七條第一項、修正前刑法第四十一條第一項前段、現行刑
法第三十八條第一項第二款，刑法施行法第一條之一，廢止前罰
金罰鍰提高標準條例第二條，判決如主文。
本案經檢察官丁○○到庭執行職務
中　　華　　民　　國　　96　　年　　2 　　月　　8 　　日
                      刑事第九庭
                          審判長法　官　楊清安
                                法　官　朱中和
                                法　官　卓穎毓
以上正本證明與原本無異。
如不服本判決應於送達後10日內向本院提出上訴狀（應附繕本）
。
　　　　　　　　　　　　　　　　書記官　秦建華
中　　華　　民　　國　　96　　年　　2 　　月　　8 　　日
附錄本案論罪科刑法條全文
中華民國刑法第321條
犯竊盜罪而有左列情形之一者，處六月以上、五年以下有期徒刑
：
一、於夜間侵入住宅或有人居住之建築物、船艦或隱匿其內而犯
    之者。
二、毀越門扇、牆垣或其他安全設備而犯之者。
三、攜帶兇器而犯之者。
四、結夥三人以上而犯之者。
五、乘火災、水災或其他災害之際而犯之者。
六、在車站或埠頭而犯之者。
前項之未遂犯罰之。
中華民國刑法第349條
收受贓物者，處3年以下有期徒刑、拘役或5百元以下罰金。搬運
、寄藏、故買贓物或為牙保者，處5年以下有期徒刑、拘役或科
或併科1千元以下罰金。
因贓物變得之財物，以贓物論。
